# 请教陈老师关于收入确认问题

提问人：胡小莫儿 时间：2021-09-08 07:50:00
陈老师好，请教您一下收入确认的问题。我们有长期客户，合同规定，客户每个月对收到各批次商品的平均质量（月平均发热量）进行检验，根据检验结果在基础价格上浮动确定最终价款。这样每批发货时价格无法具体确定，基本上行成了延期一个月。
请教针对这种情况，（ 1 ）在新收入准则下，是否符合收入确认条件？（ 2 ）如满足收入确认条件，该种情况是否属于新准则中的“可变对价”？可否按照近期的“平均售价”作为“期望值​​或者最可能发生的金额确定可变对价的最佳估计数”？（ 3 ）如满足收入确认条件，确认收入的同时确认“合同资产”是否正确？

回答人：chenyiwei
1 、由于商品控制权已经转移，因此在交付时符合销售收入确认条件。应参考新收入准则下可变对价的相关规定对收入金额进行合理、谨慎的估计（注意“极可能不会发生重大转回”的限制条件）。
2 、能否采用近期平均售价，需考虑商品的品质是否稳定以及其变动趋势。
3 、理论上还是应收账款，只不过金额存在不确定性。这已经是无条件（仅取决于时间流逝）的收款权利。